臺灣臺南地方法院刑事判決　　　　　　　 94年度易字第774號
聲　請　人　臺灣臺南地方法院檢察署檢察官
被　　　告　己○○
被　　　告　甲○○
上列被告等因竊盜案件，經檢察官聲請簡易判決處刑（聲請案號
九三年度偵字第一一八０一號），本院不宜依簡易判決處刑，改
依通常程序審理，被告於準備程序進行中就被訴事實為有罪之陳
述，經本院合議庭裁定由受命法官獨任進行簡式審判程序後，本
院判決如下：
    主  文
己○○共同攜帶兇器、毀越牆垣及安全設備竊盜，處有期徒刑拾
月。緩刑參年。
甲○○共同連續攜帶兇器、逾越門扇竊盜，處有期徒刑壹年。緩
刑參年。
    事  實
一、己○○與甲○○共同基於意圖為自己不法所有之犯意聯絡，
    於民國九十三年十一月三日下午二時三十分許，共同持客觀
    上足以對人之生命、身體造成危害而可為兇器使用之螺絲起
    子乙支，並配戴手套為作案工具，自甲○○位於臺南縣善化
    鎮○○里○○路十三之一號住處三樓逾越與甲○○堂兄乙○○住處之共同牆垣，而進入位於臺南縣善化鎮○○路十三號
    乙○○住處三樓陽臺，再以上開螺絲起子毀損該處窗戶後逾
    越之，而無故侵入乙○○上開住處，（侵入住宅部分未據告
    訴）由甲○○負責把風，而由己○○下手竊取乙○○所有之
    數位相機乙臺、攝影機兩臺（國際牌七○○Ｘ型號及聲寶牌
    ＶＬ─Ｈ八六○型號各乙臺）、行動電話五支（摩托羅拉廠
    牌三○三型、Ｖ六○○型行動電話各乙支、三星廠牌皇后型
    行動電話乙支、易利信廠牌Ｐ九○○型行動電話乙支、亞太
    廠牌行Ｐ一○○○型行動電話乙支）及撲滿一個 (內有現金
    六千餘元)等物（甲○○此部分竊盜犯行業經乙○○撤回告
    訴），所得財物均交由己○○保管。
二、甲○○復承接上開犯意而與黃志翔（業經判決確定，另為不
    起訴處分）共同基於意圖為自己不法所有之概括犯意聯絡，
    自九十三年九月二十六日起至九十三年十一月四日止，共同
    騎乘機車或駕駛自小客車，選定檳榔攤及飲料店為作案對象
    ，於附表一所示之時間，在附表一所示之地點，趁夜間該處
    無人看守之際，連續多次攜帶客觀上足以對人之生命、身體
    有危害而可供兇器使用之剪刀乙把，由甲○○在外把風，而
    由黃志翔持剪刀開啟檳榔攤及飲料店門鎖後逾越之，並於夜
    間進入該等無人居住之建築物內，而以此等方式共同竊取如
    附表所示陳德龍、戊○○、丙○○等人所有或所管理之財物
    。
三、嗣經乙○○報警處理，而為警於九十三年十一月十日下午六
    時三十分許，在臺南縣安定鄉安定派出所旁統一超商前查獲
    己○○、甲○○二人持有乙○○遭竊取之上開摩托羅拉廠牌
    三○三型行動電話乙支，並經警取得己○○之同意，至其位
    於臺南縣善化鎮牛庄里九十七之一號住處內搜索，當場扣得
    數位相機乙臺、攝影機兩臺、行動電話四支等物，始知悉上
    情。
    理  由
一、被告二人就右開犯罪事實，於本院審理時坦白承認，核與證
    人乙○○、陳德龍、戊○○、丙○○等人於警詢、偵查時證
    述明確，復有扣押書、贓物認領保管單、竊得贓物照片等在
    卷供參，被告自白核與事實相符，本件事證明確，被告二人
    犯行堪予認定。
二、按刑法第三百二十一條第一項第二款規定將「門扇」、「牆
    垣」、「其他安全設備」並列，則所謂「門扇」專指門戶而
    言，應屬狹義－指分隔住宅或建築物內外之間之出入口大門
    而言。而所謂「其他安全設備」，指門扇牆垣以外，依通常
    觀念足認防盜之一切設備而言。如電網、門鎖、以及窗戶等
    是。至於已經入大門室內之住宅或建築物內部諸門，不論門
    房間門、廚房門、通往陽台之落地鋁製玻璃門，則應認係「
    其他安全設備」，司法院（七三）廳刑一字第六○三號函、
    臺灣高等法院暨所屬法院七十二年度法律座談會第二八號研
    究意見附卷可參。故被告己○○自臺南縣善化鎮○○里○○
    路十三之一號住處三樓翻牆攀爬至甲○○堂兄乙○○位於臺
    南縣善化鎮○○路十三號住處三樓陽臺，再以上開螺絲起子
    毀損該處窗戶後進入乙○○住處，核屬毀越牆垣及安全設備
    ，應無疑問。另螺絲起子及剪刀依一般經驗，均屬質堅銳利
    之金屬所製成，客觀上均足以對人之生命、身體造成危害而
    可為兇器，亦可認定。是被告己○○、甲○○所持上開螺絲
    起子及剪刀行竊，核屬攜帶兇器無訛，附此敘明。
二、核被告己○○攜帶螺絲起子、毀損窗子等安全設備後，進入
    他人住處竊取財物得手，核其所為係犯刑法第三百二十一條
    第一項第三款、第二款之攜帶兇器、毀越安全設備竊盜罪。
    被告甲○○攜帶剪刀乙把開啟檳榔攤及飲料店之門鎖後，入
    內竊盜財物得手，核其所為係犯刑法第三百二十一條第一項
    第三款、第二款之攜帶兇器、逾越門扇竊盜罪。被告己○○
    就犯罪事實一部分與被告甲○○；被告甲○○就犯罪事實二
    部分與訴外人黃志翔，分別有犯意聯絡及行為分擔，均應論
    共同正犯。被告甲○○就犯罪事實二部分，其先後多次犯行
    ，時間緊接，犯罪構成要件相同，顯均係基於概括之犯意反
    覆為之，應依連續犯之規定論以一罪並加重其刑。爰審酌被
    告二人所竊取財物價值，犯罪後坦承犯行及其犯罪動機等，
    爰分別量處如主文所示之刑。又被告二人前均未曾受有期徒
    刑以上刑之宣告，有台灣台南地方法院檢察署刑案資料查註
    紀錄表及臺灣高等法院被告前案紀錄表等在卷可憑，其經此
    教訓後，應知所警惕，信無再犯之虞且與各被害人達成和解
    ，有和解書在卷可憑，本院因認所宣告之刑以暫不執行為適
    當，均併諭知緩刑三年，以勵自新。另被告二人犯罪所用之
    手套、螺絲起子及剪刀，並未扣案，為免將來執行困難，故
    不另宣告沒收。
據上論斷，應依刑事訴訟法第四百五十二條、第二百七十三條之
一、第二百九十九條第一項項前段，刑法第五十六條、第二十八
條、第三百二十一條第一項第一款、第三款，第七十四條第一款
，判決如主文。
本案經檢察官丁○○到庭執行職務。
中　　華　　民　　國　　94　　年　　9　　月　　19   　日
　　　　　　　　　刑事第五庭    法　官　鄧希賢
以上正本證明與原本無異。
如不服本判決，應於判決送達後10日內，向本院提出上訴狀。
　　　　　　　　　　　　　　　　書記官　張豐榮
中　　華　　民　　國　　94　　年　　9　　月　　19   　日
附錄法條：
中華民國刑法第321條
犯竊盜罪而有左列情形之一者，處 6 月以上、 5 年以下有期徒
刑：
一  於夜間侵入住宅或有人居住之建築物、船艦或隱匿其內而犯
之者。
二  毀越門扇、牆垣或其他安全設備而犯之者。
三  攜帶兇器而犯之者。
四  結夥三人以上而犯之者。
五  乘火災、水災或其他災害之際而犯之者。
六  在車站或埠頭而犯之者。
前項之未遂犯罰之。
